【裁判字號】    90,上易,1804
【裁判日期】    901114
【裁判案由】    違反毒品危害防制條例
【裁判全文】
臺灣高等法院高雄分院刑事判決                    九十年度上易字第一八四號
    公  訴  人  臺灣屏東地方法院檢察署檢察官
    被      告  甲○○
右上訴人因被告違反毒品危害防制條例案件，不服臺灣屏東地方法院九十年度易字第
七九０號中華民國九十年八月三十日第一審判決（起訴案號：臺灣屏東地方法院檢察
署九十年度毒偵字第九七四號，移送併案: 九十年毒偵字第一五六八號），提起上訴
，本院判決如左：
      主  文
原判決撤銷。
甲○○連續施用第二級毒品，累犯，處有期徒刑拾壹月。
      事  實
一、甲○○曾分別於民國八十五年及八十六年間，因違反麻醉藥品管理條例案件，經
    本院判處有期徒刑四月、六月確定，最後於八十八年一月十四日易科罰金執行完
    畢。惟渠並未因此心生警惕，又因施用毒品案件，經裁定送觀察勒戒、強制戒治
    、停止戒治及保護管束期滿後，由台灣屏東地方法院檢察署檢察官於九十年一月
    三十一日，以九十年度戒毒偵字第十七號不起訴處分確定。惟甲○○仍無法戒除
    毒癮，又於不起訴處分後五年內，基於施用第二級毒品之概括犯意，自九十年三
    月間起至同年五月九日之前二日某時間，以每星期一次之頻率，連續在其屏東縣
    屏東市○○里○○路四八二巷四十一號之住處內施用第二級毒品安非他命多次，
    嗣於同年五月九日下午一時十八分許經警採尿送驗而查獲。惟仍不能斷絕對毒品
    之依賴，又承上之概括犯意於九十年七月十二日起，至同年八月十一日十二時止
    之時間內，以平均約一星期吸食一次之頻率，連續在同上住處內施用第二級毒品
    安非他命多次，嗣於九十年八月十二日十二時許在上開住處經警採尿送驗而查獲
    。
二、案經屏東縣警察局屏東分局報請台灣屏東地方法院檢察署檢察官偵查起訴。
    理  由
一、訊據被告甲○○對於右揭連續施用第二級毒品安非他命之事實坦承不諱，且其於
    九十年五月九日下午一時二十分與同年八月十二日十三時許經警查獲時所採尿液
    ，經分別送台灣檢驗科技股份有限公司檢驗結果，均確呈甲基安非他命陽性反應
    ，茲有該公司濫用藥物尿液檢驗報告（編號KＺ000000000000，KＺ000000000000號
    ）及屏東縣警察局屏東分局毒品案件涉嫌人尿液採證編號姓名對照各二紙附卷可
    稽，足認被告自白與事實相符。此外，復有台灣屏東地方法院檢察署九十年度戒
    毒偵字第十七號不起訴處分書影本附卷可考，本件事證明確，被告犯行洵堪認定
    ，應依法論科。
二、按安非他命為第二級毒品，毒品危害防制條例第二條第一項第二款定有明文。被
    告於經強制戒治期滿，由檢察官為不起訴處分後五年內再度施用安非他命毒品。
    是核其所為，係犯毒品危害防制條例第十條第二項之施用第二級毒品罪。其持有
    毒品之行為為施用毒品之犯行所吸收，不另論罪。被告多次施用行為，時間緊接
    ，所犯罪名相同，顯係基於概括犯意反覆為之，為連續犯，爰依刑法第五十六條
    之規定以一罪論，並加重其刑。又被告曾因違反麻醉藥品管理條例案件，經法院
    判處有期徒刑六確定，並於八十八年一月十四日易科罰金執行完畢，有台灣屏東
    地方法院檢察署刑案資料查註紀錄表乙份在卷可按，其於五年內再犯有期徒刑以
    上刑之本罪，為累犯，亦應依法加重其刑，並依法遞加之。
三、原審予以論罪科刑，固非無見，惟原審未及就併案部分（即自九十年七月十二日
    起，至同年八月十一日十二時止，連續施用第二級毒品部分犯行）併予審判，自
  有未合，檢察官上訴意旨指摘及此，其上訴為有理由，應由本院予撤銷改判。爰
    審酌被告有多次施用毒品之前科，其犯罪之動機、施用毒品之次數、期間，及之
    前已因施用毒品犯行，經判處徒刑及強制戒治後仍無法戒除毒癮，惟施用毒品乃
    戕害自己之行為並未危害他人，被告復於警訊、偵查及審理中坦承犯行等一切情
    狀，爰量處如主文第二項所示之刑，以資懲儆。
據上論結，應依刑事訴訟法第三百六十九條第一項前段、第三百六十四條、第二百九
十九條第一項前段、毒品危害防制條例第十條第二項、刑法第十一條前段、第五十六
條、第四十七條，判決如主文。
本案經檢察官陳新慶到庭執行職務。
中    華    民    國      九十      年      十一      月       十四     日
                              臺灣高等法院高雄分院刑事第三庭
                                  審判長法官  謝宏宗
                                        法官  陳中和
                                        法官  莊崑山
右正本證明與原本無異。
不得上訴。
                                      書記官  邱麗莉
中    華    民    國      九十      年      十一      月      十六    日
附錄本判決論罪法條：
毒品危害防制條例第十條第二項：
施用第二級毒品者，處三年以下有期徒刑。
                                                                       ｋ


司法院資訊處製作；財團法人民間司法改革基金會備份。
